臺灣板橋地方法院民事判決　九十三年度訴字第三○七號
　　原　　　告　吳欣怡
　　法定代理人　甲○○
　　　　　　　　丙○○
　　被　　　告　乙○○
右當事人間請求給付侵權行為損害賠償事件，於民國九十三年三月十八日言詞辯論終
結，本院判決如左：
    主    文
被告應給付原告新台幣捌拾萬零伍仟元，及自民國九十二年十一月十一日起至清償日
止，按年息百分之五計算之利息。
原告其餘之訴駁回。
訴訟費用由被告負擔十分之九，餘由原告負擔。
    事    實
甲、原告方面：
一、聲明：求為判決被告應給付原告新臺幣（下同）一百萬五千元，及自起訴狀繕本
二、陳述：
（一）被告於民國九十二年七月十六日七時五十分許，在臺北縣新莊市○○路七三０
      號之四樓梯口，見原告獨自一人欲至丹鳳國中上學，行經該處，有機可趁，竟
      基於剝奪行動自由之犯意，持其所有之鐮刀一把，以鐮刀抵住原告之頸部，強
      拉原告胸口運動服進入臺北縣新莊市○○路七三０號之四屋內，並將該屋之鐵
      捲門拉下，原告因害怕而大聲呼叫並反抗，被告為達剝奪原告行動自由之目的
      ，亦基於普通傷害之犯意，持前開鎌刀割傷原告，致原告受有右眼角摔傷一公
      分、下巴三處擦傷（各一公分、一公分、二公分）、頸部擦傷八公分、右大拇
      指擦傷一．五公分、右手肘擦傷二公分、鼻挫擦傷一．五公分、左前鎖骨裂傷
      一．五公分、左手擦傷五公分、左膝挫擦傷一．五公分之傷害，以強暴之非法
      方法剝奪原告之行動自由。適因丹鳳國中之教師訴外人王政倫行經該處，發現
      上開房屋前，有學生手提袋放置於地上，又聽聞女生呼喊之聲音，驚覺有異，
      便先與路人敲擊前開房屋之鐵捲門，復就近尋求指揮交通之員警陸志盛到場協
      助處理，被告則因聽聞有人敲門聲，心虛怕被發現始鬆手作罷，旋即往樓上逃
      逸；嗣王政倫與員警到場後，即見到原告打開鐵捲門跑出來，而被告為躲避追
      捕，欲從二樓窗戶攀爬至別棟樓時，不慎由二樓窗台跌落，即為員警當場逮捕
      。爰本於侵權行為法律關係提起本件訴訟，請求被告賠償原告所受損害。
（二）茲就損害項目說明於下：
    (1)原告因被告前開傷害行為所支出醫藥及其他必要費用等共五千元。
    (2)原告目前就讀台北縣新莊市丹鳳中三年級，名下並無財產，小小年紀竟受被告
      如此重大傷害，此部分爰請求非財產損害賠償一百萬元。
三、證據：提出診斷證明書二紙、收據十三紙、學生證影本一份。
乙、被告方面：
一、聲明：求為判決駁回原告之訴及假執行之聲請。
二、陳述：
（一）對於原告主張侵權行為事實無意見。
（二）關於原告請求之損害，其中醫療及其他必要費用共五千元部分，無意見。至於
      非財產損害部分則過高，被告為國中畢業，之前從事廚師工作月入約二萬五千
      元，未婚，目前因本案羈押中，並無財產可賠償。
    理    由
一、原告主張，被告於九十二年七月十六日七時五十分許，在臺北縣新莊市○○路七
    三０號之四樓梯口，見原告獨自一人欲至丹鳳國中上學，行經該處，有機可趁，
    竟基於剝奪行動自由之犯意，持其所有之鐮刀一把，以鐮刀抵住原告之頸部，強
    拉原告胸口運動服進入臺北縣新莊市○○路七三０號之四屋內，並將該屋之鐵捲
    門拉下，原告因害怕而大聲呼叫並反抗，被告為達剝奪原告行動自由之目的，亦
    基於普通傷害之犯意，持前開鎌刀割傷原告，致原告受有右眼角摔傷一公分、下
    巴三處擦傷（各一公分、一公分、二公分）、頸部擦傷八公分、右大拇指擦傷一
    ．五公分、右手肘擦傷二公分、鼻挫擦傷一．五公分、左前鎖骨裂傷一．五公分
    、左手擦傷五公分、左膝挫擦傷一．五公分之傷害，以強暴之非法方法剝奪原告
    之行動自由等情。為被告所不爭執，並有診斷證明書二紙在卷可佐，堪認為真正
    。是則原告本於侵權行為法律關係（民法第一百八十四條第一項前段、第一百九
    十三條第一項、第一百九十五條第一項）請求被告賠償因前開侵害行為所支出之
    醫療等必要費用及非財產損害賠償，於法即有所據。
二、茲就原告請求之金額臚列說於於下：
（一）原告請求被告賠償醫療費一千五百元及其他必要費用三千五百元，合計五千元
      部分，據提出診斷證明書二紙、收據十三紙為佐，並為被告所不爭執，是原告
      此部分之請求，於法尚無不合（已扣除證明書費用），應予准許。
（二）原告主張，其目前就讀台北縣新莊市丹鳳中三年級，名下並無財產，小小年紀
      竟受被告如此重大傷害，此部分爰請求非財產損害賠償一百萬元等情。被告則
      以，伊為國中畢業，之前從事廚師工作月入約二萬五千元，未婚，目前因本案
      羈押中，原告請求金額過高，伊並無財產可賠償等情為辯。爰審酌原告於事發
      時僅為國中生，年紀尚輕（有學生證一份在卷可佐），於上學途中遭被告以鐮
      刀挾持，控制其行動自由，並因反抗而遭割傷及多處擦挫傷等，驚嚇程度非一
      般可比；被告為國中畢業，先前從事廚師工作月入二萬五千元，名下並無財產
      ，現因相關刑事案件遭羈押中（前開部分為原告所不爭執）等兩造之教育程度
      、收入、社會地位等一切情狀，認原告得請求之非財產上損害賠償以八十萬元
      為妥適，逾此部分之請求則屬過巨為無理由，不予准許。
三、綜上所述，原告本於侵權行為法律關係，請求被告給付八十萬五千元（
    5000+800000=805000），及自附帶民事起訴狀繕本送達翌日起（即九十二年十一
    月十一日）至清償日止，按年息百分之五計算之利息，為有理由，應予准許，逾
    此部分之請求，則屬無據，應予駁回。
據上論結，本件原告之訴，為一部有理由，一部無理由，並依民事訴訟法第七十九條
但書，判決如主文。
中　　　華　　　民　　　國　　九十三　　年　　　四　　　月　　一    　　日
                                  臺灣板橋地方法院民事第一庭
~B法　官　黃信滿
右為正本係照原本作成。
如對本判決上訴，須於判決送達後二十日內向本院提出上訴狀。
中　　　華　　　民　　　國　　九十三　　年　　　四　　　月　　一    　　日
~B書記官　吳美瑤
